臺灣士林地方法院刑事判決　　　　　　　　　　　　　　九十三年度易字第二五號
　　公　訴　人　臺灣士林地方法院檢察署檢察官
　　被　　　告　甲○○
右列被告因違反毒品危害防制條例案件，經檢察官提起公訴（九十二年度毒偵字第一
０七七號），本院於訊問被告後，被告就被訴之事實為有罪之陳述，經本院合議庭裁
定認為由法官獨任進行簡式審判程序審理，並判決如左：
    主  文
甲○○施用第二級毒品，累犯，處有期徒刑捌月，扣案之吸食器燈泡壹個沒收。
    事  實
一、甲○○前因施用第二級毒品安非他命案件，先後二次經臺灣士林地方法院以八十
    八年度毒聲字第二號、八十九年度毒聲字第一三七六號裁定送觀察、勒戒後，均
    認無繼續施用毒品之傾向，由臺灣士林地方法院檢察署檢察官分別於民國八十八
    年一月十八日，以八十八年度偵字第四五二號，以及於八十九年七月十日以八十
    九年度毒偵字第一六六二號不起訴處分確定。復因再犯施用第二級毒品安非他命
    案件，經送強制戒治期滿（含交付保護管束期間），先後由臺灣士林地方法院檢
    察署檢察官以八十九年度毒偵字第二四八四號、九十年度毒偵字第一七五二號聲
    請簡易判決處刑，分別經本院於九十年六月二十日以九十年度湖簡字第一九一號
    判決處有期徒刑四月確定，以及於九十一年八月二十九日以九十一年度簡字第二
    六八號判決處有期徒刑六月確定，並依序於九十二年三月二十八日及同年五月二
    十日易科罰金執行完畢。詎其仍不知悔悟，復於九十二年八月十七日凌晨零點至
    一點許，在台北縣汐止市○○○路一六六號四樓住處，以其所有之吸食器燈泡加
    熱，內放安非他命之方式，施用第二級毒品安非他命，嗣於九十二年八月十七日
    十六時許，為警在上開住處搜索查獲，並扣得其所有供施用安非他命之吸食器燈
    泡一個。
二、案經台北市政府警察局內胡分局報請臺灣士林地方法院檢察署檢察官偵查起訴。
            理    由
一、被告甲○○於右揭時、地施用安非他命之犯罪事實，業據被告於本院審理中坦承
    不諱，而被告於查獲後為警採集之尿液，經送鑑定，呈安非他命陽性反應，有台
    北市立療養院煙毒尿液檢驗報告表可考，復有扣案之被告所有供施用安非他命之
    器具燈泡一只可佐。被告因初犯施用第二級毒品安非他命案件，經送觀察勒戒後
    ，認無繼續施用毒品傾向，經不起訴處分確定之事實，有臺灣士林地方法院檢察
    署八十八年度偵字第四五二號不起訴處分書一紙，再前因二犯施用第二級毒品安
    非他命案件，經送觀察勒戒後，認無繼續施用毒品之傾向，經不起訴處分確定之
    事實，有同前開署八十九年度毒偵字第一六六二號不起訴處分書一份可稽。被告
    前於八十九年間因三犯施用第二級毒品，經本院內湖簡易庭判處有期徒刑四月確
    定。再於九十年間因四犯施用第二級毒品案件，經本院簡易庭於九十一年八月二
    十九日判處有期徒刑六月確定，並於九十二年五月二十日易科罰金執行完畢等事
    實，有判決書及台灣高等法院被告全國前案紀錄表可考。本件事證明確，被告犯
    行至堪認定。
二、按毒品危害防制條例業於九十二年七月九日修正公布，並於被告行為後之九十三
    年一月九日生效施行，依修正後毒品危害防制條例第三十五條之規定，於該條例
    修正施行前繫屬之施用毒品案件，除因舊法規定有利於被告外，於該條例修正施
    行後，應適用裁判時之新法，本案係於該條例修正施行前即繫屬本院，惟因被告
    犯行適用新舊法之結果，均應提起公訴，且該條例第十條第二項並未修正，是本
    案不因該條例之修正，而生對被告有利或不利之差別，自應適用裁判時之新法規
    定。核被告所為，係犯修正後毒品危害防制條例第十條第二項之施用第二級毒品
    罪。被告因施用第二級毒品安非他命而持有第二級毒品安非他命，其持有之低度
    行為為施用之高度行為所吸收，不另論罪。再查被告於九十一年間因施用第二級
    毒品案件，經本院判處有期徒刑六月確定，並於九十二年五月二十日易科罰金執
    行完畢，有台灣高等法院被告全國前案紀錄表一紙可憑，五年內再犯本案有期徒
    刑以上刑之本罪，為累犯，應依刑法第四十七條之規定，加重其刑。爰審酌被告
    有施用毒品之多次犯罪紀錄，仍未能杜絕毒品之誘惑，顯無戒絕毒品之毅力及其
    教育程度係高中肄業，職業為服務業，家境小康、施用毒品情形、犯罪之動機、
    目的、手法、所生對己身身心健康所生之危害，惟犯罪後坦承犯行，尚知悔悟等
    一切情狀，量處如主文所示之刑。公訴人求刑有期徒刑一年，尚嫌稍重，本院認
    量處如主文所示之刑，即足資警惕被告。
三、另扣案之燈泡一個係被告供犯本案所用之工具，且為被告所有，業據被告供明，
    爰依刑法第三十八條第一項第二款之規定宣告沒收。
據上論斷，應依刑事訴訟法第二百七十三條之一第一項、第二百九十九條第一項前段
，修正後毒品危害防制條例第十條第二項，刑法第十一條前段、第四十七條、第三十
八條第一項第二款，判決如主文。
本案經檢察官劉異海到庭執行職務。
中    華      民        國      九十三        年      四      月    六  日
                                    臺灣士林地方法院刑事第四庭
                                              法  官  林  秀  鳳
右正本證明與原本無異。
如不服本判決，應於判決送達後十日內向本院提出上訴狀。
                                              書記官  陳  韻  如
中    華      民        國      九十三        年      四      月    八  日
附錄論罪科刑依據之法條：
毒品危害防制條例第十條第二項
施用第二級毒品者，處三年以下有期徒刑。
